【裁判字號】    97,上易,694
【裁判日期】    970527
【裁判案由】    妨害自由等
【裁判全文】
臺灣高等法院臺中分院刑事判決         97年度上易字第694號
上  訴  人  臺灣彰化地方法院檢察署檢察官
上  訴  人
即  被  告  甲○○
上列上訴人因被告犯妨害自由等案件，不服臺灣彰化地方法院95
年度易字第1252號中華民國97年3月6日第一審判決（起訴案號：
臺灣彰化地方法院檢察署95年度偵字第6743、7638、8218號），
提起上訴，本院判決如下：
    主  文
原判決關於被告所犯95年7月7日恐嚇二罪之部分及定執行刑部分
均撤銷。
甲○○以加害生命、身體、財產之事，恐嚇他人致生危害於安全
，處有期徒刑月，如易科罰金，以新臺幣壹仟元折算壹日，減
為有期徒刑壹月又拾伍日，如易科罰金，以新臺幣壹仟元折算壹
日；又以加害生命、身體之事，恐嚇他人致生危害於安全，處有
期徒刑月，如易科罰金，以新臺幣壹仟元折算壹日，減為有期
徒刑壹月又拾伍日，如易科罰金，以新臺幣壹仟元折算壹日。
其餘上訴駁回。
撤銷改判所處之刑與上訴駁回部分（即以加害生命、身體之事，
恐嚇他人致生危害於安全，所處有期徒刑肆月，如易科罰金，以
新臺幣壹仟元折算壹日，減為有期徒刑貳月，如易科罰金，以新
臺幣壹仟元折算壹日；又傷害人之身體，所處有期徒刑肆月，如
易科罰金，以新臺幣壹仟元折算壹日，減為有期徒刑貳月，如易
科罰金，以新臺幣壹仟元折算壹日），應執行有期徒刑陸月，如
易科罰金，以新臺幣壹仟元折算壹日。
    事  實
原審判決書所記載之事實（除就原判決關於犯罪事實一之(二)所載
被告所倒車之車號QH-6856號應更正為9H-6856號外），與本院認
定之犯罪事實相同，玆引用之。（如附件）
    理  由
一、引用原審判決書所記載之證據及理由（除被告所犯95年7月7
    日恐嚇二罪之部分，即犯罪事實一之(一)、(二)部分，應論述被
    告甲○○所犯恐嚇罪，係想像競合犯，詳如理由二外）。
二、核被告就犯罪事實一之(一)(二)(三)部分，所為均係犯刑法第三百
    零五條之恐嚇罪；就犯罪事實一(四)部分，則犯刑法第二百七
    十七條第一項傷害罪。被告所犯95年7月7日恐嚇二罪之部分
    ，即犯罪事實一之(一)部分，係以一恐嚇行為對被害人丁○○
    、戊○○恫嚇，又犯罪事實一之(二)部分，被告甲○○亦係以
    一恐嚇行為對被害人丙○○、丁○○、戊○○恫嚇，均係想
    像競合犯，應從一重處斷。又被告所犯上開四罪間，犯意各
    別，行為獨立，應予分論併罰。
三、關於被告所犯95年7月7日恐嚇二罪之部分（撤銷改判部分）
    ：
    原審認被告罪證明確，予以論罪科刑，固非無見。惟查原審
    未論述被告甲○○上開所犯恐嚇行為部分，係想像競合犯，
    尚有未洽。被告上訴意旨指摘原判決量刑過重之不當，雖為
    無理由，惟公訴人上訴意旨指摘及此，為有理由，原判決既
    有可議，即無可維持，自應由本院加以撤銷改判。爰審酌被
    告與丁○○、戊○○、丙○○係鄰居關係，雙方糾葛多年，
    僅因細故即生事端，暨其犯罪目的、手段，迄未與丁○○、
    戊○○、丙○○達成和解，犯後未坦承恐嚇犯行，態度非佳
    等一切情狀，分別量處如主文第二項所示之刑，並諭知易科
    罰金之折算標準。又查被告本案犯罪時間在九十六年四月二
    十四日以前，合於中華民國九十六年罪犯減刑條例第二條第
    一項第三款之減刑條件，均應予減其宣告刑二分之一，並諭
    知易科罰金之折算標準。
四、關於被告所犯犯罪事實一之(三)、(四)部分（上訴駁回部分）：
    原審持同一見解，適用刑法第三百零五條、第二百七十七條
    第一項、第四十一條第一項前段、刑法施行法第一條之一第
    一項、第二項前段，中華民國九十六年罪犯減刑條例第二條
    第一項第三款、第七條、第九條，並審酌被告與丁○○、戊○○、丙○○係鄰居關係，僅因細故即恐嚇，犯罪動機顯屬
    可議，暨其犯罪目的、手段，迄未與丁○○、戊○○、丙○○達成和解，犯後僅坦承傷害犯行，態度非佳等一切情狀，
    分別量處被告以加害生命、身體之事，恐嚇他人致生危害於
    安全，處有期徒刑肆月，如易科罰金，以新臺幣壹仟元折算
    壹日，減為有期徒刑貳月，如易科罰金，以新臺幣壹仟元折
    算壹日；又傷害人之身體，處有期徒刑肆月，如易科罰金，
    以新臺幣壹仟元折算壹日，減為有期徒刑貳月，如易科罰金
    ，以新臺幣壹仟元折算壹日。認事用法，核無不合，量刑亦
    稱妥適。被告上訴意旨，指摘原判決不當，為無理由，應予
    駁回。
五、又上開撤銷改判所處之刑，與上訴駁回部分所處上開之刑，
    ，併依刑法第五十一條第五款之規定，定其應執行有期徒刑
    陸月，暨諭知易科罰金之折算標準，以示懲儆。
據上論結，應依刑事訴訟法第三百六十八條，第三百六十九條第
一項前段、第三百六十四條、第二百九十九條第一項前段，刑法
三百零五條、第五十五條、第四十一條第一項前段、第五十一條
第五款，刑法施行法第一條之一第一項、第二項前段，中華民國
九十六年罪犯減刑條例第二條第一項第三款、第七條、第九條，
判決如主文。
本案經檢察官乙○○到庭執行職務。
中    華    民    國    97    年    5     月    27    日
            刑事第二庭  審判長法  官  李  璋  鵬
                              法  官  胡  忠  文
                              法  官  蕭  錦  鍾
上列正本證明與原本無異。
不得上訴。
                              書記官  蕭  訓  慧
中    華    民    國    97    年    5     月    28    日
附錄本判決論罪科刑法條：
刑法第305條
以加害生命、身體、自由、名譽、財產之事，恐嚇他人致生危害
於安全者，處二年以下有期徒刑、拘役或三百元以下罰金。
刑法第277條
傷害人之身體或健康者，處三年以下有期徒刑，拘役或一千元以
下罰金。
犯前項之罪因而致人於死者，處無期徒刑或 7 年以上有期徒刑；
致重傷者，處3年以上10年以下有期徒刑。


司法院資訊處製作；財團法人民間司法改革基金會備份。
